【裁判字號】    90,訴,2137
【裁判日期】    901221
【裁判案由】    損害賠償
【裁判全文】
臺灣臺北地方法院民事判決  九十年度訴字第二一三七號
    原      告    乙○○
    被      告    甲○○
右當事人間，請求損害賠償事件，本院判決如左：
    主    文
被告應給付原告新台幣壹佰拾陸萬壹仟陸佰陸拾伍元，及自九十年七月二十日起至
清償日止按年息百分之五計算之利息。
原告其餘之訴駁回。
訴訟費用由被告負擔三分之一；餘由原告負擔。
本判決第一項於原告以新台幣肆拾伍萬肆仟元供擔保後，得假執行。
原告其餘假執行之聲請駁回。
    事    實
甲、原告方面：
壹、聲明：被告應給付原告新台幣（下同）五百零六萬四千二百七十三元及自民國九
    十年七月二十日起至清償日止，按年息百分之五計算之利息，並願供擔保請准為
    假執行之宣告。
貳、陳述：
一、查原告依法院拍賣程序取得坐落台北市○○街一○巷七號四樓之不動產，詎被告
    不思檢討其喪失不動產之原因，係向數家銀行貸款無力償還致遭法院拍賣，反歸
    咎於得標之原告，並先後三次向鈞院聲請假扣押之裁定（案號：七十八年度全字
    第一五九○號、八十一年度全字第二五三八號、八十一年度全字第二六一八號）
    ，及對原告所有之上開不動產執行假扣押（七十八年度執全字第一一七四號、八
    十一年度執全字第一六九三號、八十一年度執全字第一八三三號），以作為報復
    手段。原告為撤銷七十八年度執全字第一一七四號假扣押執行，曾提供四百五十
    萬元之銀行可轉讓定期存單為擔保，又為撤銷八十一年度執全字第一六九三號假
    扣押之執行，復提供一百五十萬元之現金為擔保，致使六百萬元之資金遭受凍結
    ，受有利息之損失分別為一百五十萬零四千一百四十七元及五十六萬零一百二十
    六元。
二、被告雖於七十八年向鈞院起訴請求原告應依侵權行為之規定賠償其損害四百五十
    萬元，經鈞院以七十八年度訴字第六七五五號判決，原告僅須賠償被告律師費八
    萬元，其餘之訴駁回。
二、
    （一）被告甲○○            係              於██████在，刑事部
    分經      院以      年字第號刑事判決處被告徒刑在案。
（二）原告受傷後，自██████起，至██████止，支付醫藥費新新台幣（下
      同）███████元
（三）原告受傷，自██████起自██████止不能工作，有          醫院出
      具之診斷書可證。原告現任                    每月收入███████元，因
      受傷而損失收入███████元，有          為證。
（四）原告因身體受傷，精神肉體所受痛苦甚大，故請求非財產上損害金額███████元。
右述各項損害，均係被告甲○○          不法侵害所生之結果，其餘被告為被告甲○○                之對於原告自應
負連帶賠償責任，為此提起本件訴訟。
三、
四、證據：提出：
乙、被告方面：
壹、被告：
一、聲明：駁回原告之訴。
二、陳述：
    理    由
一、本件原告主張：被告於██████，                  致原告乙○○              部、    部
      、            、              、                、          受傷，刑事部份經              法院
    ，對於被告以傷害罪、判處有期徒刑              之事實。業據其提出診斷書、      年度    字
    號刑事判決書為證。
二、被告甲○○          雖辯稱
三、被告甲○○            不法侵害原告之身體，既經認定，其餘被告復為被告甲○○            之
    被告對於原告因而所受之損害，自應負連帶賠償責任。
四、原告請求被告賠償費用，是否應予准許，分述為次：
（一）醫療費                元部份：查其中
      未經提出醫師處方，難認係醫療上之必要；
      與被告賠償責任無關；又診斷證書費，亦非治療上之支付，均不應准許。其
      餘醫療費███████依原告所受傷害及各收據載明治療費別，自屬治療上之必要費用，共計
      ███████元，應由被告連帶賠償原告。
（二）工作損害金███████元部分：原告主張受傷後，自██████起，至███████
      止，      共日止，不能工作有          醫院診斷書可證；而原告原在              任職，
      每月可得███████元，亦有                可證。原告請求被告賠償此期間內之損失，自應准許；
      其計算為███████元，原告請求賠償工作損害金，其超過███████
      元  部份之請求，不應准許。
（三）精神慰籍金███████元部分：查原告受傷多處，肉體、精神受極大痛苦，本院斟酌實際情況，及兩造
      之身分、地位，原告請求███████元，自嫌過高，應予核減為              元，方屬公允，
      逾此數額之請求，為無理由。
五、原告陳明願供擔保，聲請宣告假執行，經核其勝訴部份，合於法律之規定，爰酌定相當之擔保金額宣告之；其
    餘假執行之聲請，因訴之駁回而失所依附，不予准許。
六、結論：本件原告之訴，為一部有理由，一部無理由，並依民事訴訟法第七十九條但書、第八十五條第二項、第
    三百九十條第二項，判決如主文。
中      華      民      國    九十      年     十二     月    二十一    日
                                            民事第五庭法      官  王碧芳
右為正本，係照原本作成。
如對本判決上訴，須於判決送達後廿日內向本院提出上訴狀
中      華      民      國    九十      年     十二     月    二十一    日
~B法院書記官  莊滿美


司法院資訊處製作；財團法人民間司法改革基金會備份。
